【裁判字號】    97,易,951
【裁判日期】    980122
【裁判案由】    竊盜
【裁判全文】
臺灣臺北地方法院刑事判決              97年度易字第951 號
公  訴  人  臺灣臺北地方法院檢察署檢察官
被      告  戊○○
選任辯護人  汪團森律師
被      告  甲○○
選任辯護人  林明正律師
            王榆富律師
被      告  丁○○
上列被告等因竊盜案件，經檢察官提起公訴（97年度偵字第3647
號），本院判決如下：
    主  文
丁○○、甲○○共同犯竊盜罪，丁○○處有期徒刑伍月，甲○○
處有期徒刑月，如易科罰金，均以新臺幣壹仟元折算壹日。均
緩刑貳年。
戊○○無罪。
    事  實
一、丁○○係怡盛公寓大廈管理維護股份有限公司（以下簡稱怡
    盛公司）僱用派駐在臺北市松山區○○○路○段2號臺北小巨
    蛋內之保全組長（任職期間自95年5月12日起至96年9月30日
    止離職），甲○○係大唐國際管理顧問股份有限公司（以下
    簡稱大唐機電公司）僱用派駐在同上址臺北小巨蛋1 樓中控
    室擔任機電技術人員組長，乘東森公司自民國96年8 月21日
    起移交臺北市政府接管上開臺北小巨蛋無人注意時，丁○○
    夥同甲○○共同基於意圖為自己不法所有之犯意聯絡，於96
    年9月24日至同年月30日止之某1日，由保全組長丁○○至同
    上址1樓中控室內，取得同上址4樓402 包廂鑰匙，並交付丁○○所有之手提袋1只予機電組長甲○○攜帶，其2人立即聯
    袂至臺北小巨蛋4樓402包廂，由丁○○持鑰匙開啟同上址4
    樓402 包廂，共同竊取東森公司所有而保管人係乙○○之酒
    類4瓶得手後，推由甲○○將該酒4瓶裝入手提袋內，先攜回
    同上址臺北小巨蛋1 樓中控室，而丁○○繼續巡視各層樓安
    全，甲○○攜該袋內4瓶酒回中控室內，之後，供其2人及不
    知情之人享用殆盡。嗣於96年10月1 日，經怡盛公司副處長
    丙○○察覺並調閱上址1 樓中控室監視錄影帶及翻拍照片，
    始查悉上情。
二、案經乙○○訴由臺北市政府警察局松山分局報請臺灣臺北地
    方法院檢察署檢察官偵查起訴。
    理  由
甲、關於被告甲○○、丁○○有罪部分
壹、證據能力之認定
    查本院認定事實所引用之下列證據資料（包含供述證據、文
    書證據等），並無證據證明係公務員違背法定程序所取得。
    又被告甲○○及其選任辯護人、被告丁○○、檢察官於本院
    審判期日中對本院所提示之被告以外之人審判外之供述，包
    括供述證據、文書證據等證據，就證據能力均未表示爭執，
    而迄至言詞辯論終結前亦未再聲明異議，經核亦無顯有不可
    信之情況與不得作為證據之情形，本院審酌上開證據資料製
    作時之情況，尚無違法不當及證明力明顯過低之瑕疵，認為
    以之作為證據應屬適當，是依刑事訴訟法第159條至第159條
    之5 規定，本院所引用之供述證據及文書證據等，如下揭所
    示均有證據能力，合先敘明。
貳、實體方面
一、上揭事實，業據被告甲○○、丁○○於本院98年1月9日審判
    時均供坦不諱，核與證人陳崇榕、丙○○於97年2 月27日偵
    訊時證述情節大致相符，與被告甲○○於97年2 月27日偵時
    供述：是丁○○請我幫他拿袋子等語情節亦大致符合，亦為
    被告丁○○所是認（見偵卷第55至57頁），與證人丙○○於
    本院97年8 月29日審判時證述：監視錄影帶及翻拍照片時間
    係96年10月1日，翻拍照片編號1至編號45，共有45張照片，
    我只能往前調閱七天資料，就是自96年9月24日起至96年9月
    30日的其中1天；這些照片共計45張都是同1天攝影的，攝影
    地點都在1樓中控室門外，失竊地點在4樓的402包廂內，45
    張照片是要敘述當天戊○○、丁○○、甲○○，共同由中控
    室離開，甲○○當時是手持空的提袋（如編號14照片），編
    號第39至43照片，顯示甲○○手持裝滿物品之提袋，欲進入
    中控室，編號第45照片顯示慧昇清潔公司吳欣樺主任見甲○○手持裝滿物品之提袋進入中控室後，吳欣樺便離開中控室
    ，我在每張照片後面都有寫一些內容等語大致相符（見本院
    97年易字第951 號卷，以下簡稱本院卷，第131至132頁），
    復有告訴人乙○○於警詢、偵訊、審判時之指證述可佐，並
    有臺北市體育處96年12月17日北市體處運字第09631190900
    號函及相關資料、照片6張、菸酒明細（見偵卷，第26至33
    頁、第37至42頁），本院卷第16至18頁照片及第39頁、第49
    頁大唐機電公司派遣人數表、大唐機電公司簽呈、大唐公司
    物管一部機電組97年1月份至3月份值勤班表，本院卷第56至
    67頁大唐國際管理顧問股份有限公司97年5 月12日函文及其
    檢附排班表、簽呈等文件，與台北市體育處函及其檢附移交
    清冊、翻拍照片、台北大眾捷運股份有限公司97年10月15日
    函、內政部警政署刑事警察局97年11月18日刑鑑字第○九七
    ○一七七○六號鑑定書及其檢附測方鑑定說明書、具結書、
    量化表等文件（見本院卷第73至94頁照片、第140至197頁照
    片、第204至220頁）在卷可佐。東森公司自民國96年8月21
    日起移交臺北市政府接管上開臺北小巨蛋，但臺北小巨蛋4
    樓402 包廂內物品之所有權、持有權仍係東森公司所有而保
    管人係乙○○持有狀態，並無失去所有權、持有權，僅係應
    受進出管制及會同相關人員開啟之限制，亦經證人乙○○之
    證述明確，核與被告丁○○、甲○○之供述大致符合，與證
    人丙○○之證述亦大致吻合，並有上開台北市體育處函及其
    檢附移交清冊、翻拍照片在卷可參。綜上，足見被告丁○○
    將其所有空手提袋交予被告甲○○，並一同徒步離開該1 樓
    中控室往上開4樓方向，並由被告丁○○持鑰匙開啟同上址4
    樓402 包廂，由被告甲○○、丁○○共同竊取東森公司所有
    而保管人係乙○○之酒類4 瓶得手後，推由被告甲○○手持
    裝滿物品之提袋，先攜返上開1 樓中控室，是被告甲○○、
    丁○○就前揭犯行，具有犯意聯絡與行為分擔，堪予認定，
    其2 人自白與事實相符，堪予採信，是本件事證明確，有共
    同犯竊盜罪行為，洵堪認定。
二、核被告甲○○、丁○○所為，係犯刑法第320條第1項竊盜罪
    。其2 人，就前揭犯行，具有犯意聯絡與行為分擔，皆為共
    同正犯。玆審酌被告甲○○、丁○○僅因一時貪念，即共同
    竊盜犯行，顯見渠等法治觀念甚為薄弱，惟被告丁○○係保
    全組長負責安全，有保管同上址4樓402包廂鑰匙責任，若無
    被告丁○○開門，則被告甲○○亦無從進入共同行竊，是被
    告丁○○所犯情節較重於被告甲○○，然本件所竊之物價值
    非鉅，所生實害不大，暨被告2 人均坦承犯行，已與被害人
    達成和解，且履行賠償損失條件完畢，而被害人已不再追究
    其民刑事責任，有和解書在卷可稽（見本院卷第250 頁）等
    一切情狀，爰各量處如主文所示之刑，併諭知如易科罰金之
    折算標準。至於公訴檢察官於本院98年1月9日審判時變更起
    訴法條為刑法第321條第1項第4款結夥3人之加重竊盜罪，容
    有未洽，理由詳如前述及詳如後述之被告甲○○、丁○○不
    另為無罪諭知之部分、被告戊○○無罪諭知部分之理由，附
    此併明。
三、復酌，被告甲○○、丁○○迄今未曾有任何罪紀錄，有卷附
    臺灣高等法院被告甲○○、丁○○前案紀錄表各1 份附卷可
    佐，其2 人於犯後坦承犯行，因一時失慮、貪圖私利致罹刑
    典，並有悔改之意，且履行賠償被害人損失條件完畢，被害
    人已不再追究其民刑事責任，有和解書在卷可佐，是被告甲○○、丁○○經警詢、偵訊與審判上開刑之宣告後，當知所
    警惕，信無再犯之虞，本院因認對其上開所宣告之刑，以暫
    不執行為適當，爰均併予宣告緩刑2 年，以鼓勵有悔改之被
    告用啟自新。
、被告甲○○、丁○○不另為無罪諭知之部分
一、公訴意旨另以：被告丁○○係怡盛公司僱用在臺北市松山區
    ○○○路4段2號臺北小巨蛋內之保全組長，被告甲○○係「
    大唐機電公司」僱用在臺北小巨蛋內維修之機電技術人員，
    2人利用東森公司自96年8月21日起移交臺北市政府接管臺北
    小巨蛋之管理空窗期，且被告丁○○因職務保管臺北小巨蛋
    各樓層之鑰匙之機會，竟共同基於意圖為自己不法所有之犯
    意聯絡，於96年8月21日起至同年9月30日止（除上開有罪部
    分外），接續利用職務之便，由被告丁○○持保管之鑰匙，
    聯袂至臺北小巨蛋4樓402包廂內，共同竊取告訴人乙○○所
    有之ＬＯＳＶＡＳＣＯＳ牌紅酒24瓶、ＭＡＣＡＬＬＯＮ牌
    洋酒６瓶、ＨENNESSY牌洋酒1瓶、ＴＵＮＢＡＲＲ牌洋酒1
    瓶、ＴHEＢＡＬＶＥＮＩＥ牌洋酒２瓶、玉山特級高粱酒4
    瓶、ＤAVI DDPFF牌雪茄15盒、ＣＯＨＩＢＡ牌雪茄9支、雪
    茄專用打火機3只等價值新臺幣6萬8700元之財物後供己享用
    ，嗣於同年10月1 日，經怡盛公司副處長丙○○查覺有異，
    調閱監視錄影帶後，始發覺上情，報警處理，因認被告丁○○、甲○○利用同一機會，在同一時地就同一犯罪構成事實
    ，本單一犯意接續進行，以實現一犯罪構成要件之單一行為
    ，為接續犯，應以共同涉犯刑法第320條第1項竊盜之實質一
    罪嫌論處。
二、按犯罪事實應依證據認定之，無證據不得認定犯罪事實；又
    不能證明犯罪者，應諭知無罪之判決，刑事訴訟法第154 條
    第2 項，第301條第1項分別定有明文。且所謂證據，須適於
    為被告犯罪事實之證明者，始得為斷罪之資料；如未能發現
    相當證據，或證據不足以證明，自不能以推測或擬制之方法
    ，以為裁判之基礎（最高法院29年上字第3105號、40年台上
    字第86號判決意旨參照）。再刑事訴訟上證明之資料，無論
    其為直接或間接證據，均須達於通常一般之人均不致有所懷
    疑，而得確信其為真實之程度，始得據為有罪之認定，若其
    關於被告是否犯罪之證明未能達此程度，而有合理懷疑之存
    在，致使無從形成有罪之確信，根據「罪證有疑，利於被告
    」之證據法則，即不得遽為不利被告之認定（最高法院76年
    台上字第4986號判例意旨參照）。再按被告之自白，不得作
    為有罪判決之唯一證據，仍應調查其他必要證據，以察其是
    否與事實相符，又共同被告所為不利於己之供述，固得採為
    其他共同被告犯罪之證據，惟此項不利之供述，仍應調查其
    他必要之證據，以察其是否與事實相符，自難專憑此項供述
    ，為其他共同被告犯罪事實之認定（最高法院77年度台上字
    第4249號判裁參照）。復按刑事訴訟法第161條第1項規定：
    檢察官就被告犯罪事實，應負舉證責任，並指出證明之方法
    。因此，檢察官對於起訴之犯罪事實，應負提出證據及說服
    之實質舉證責任。倘其所提出之證據，不足為被告有罪之積
    極證明，或其指出證明之方法，無從說服法院以形成被告有
    罪之心證，基於無罪推定之原則，自應為被告無罪判決之諭
    知（最高法院92年台上字第128 號判例參照）。
三、訊據被告甲○○、丁○○（除上開有罪部分外）均否認前開
    共同接續犯竊盜罪行，均辯稱：僅上開行竊1 次等語（見本
    院卷第248頁反面）。
  (一)本院查：
  1.被告丁○○雖於內政部警政署刑事警察局測謊之測後晤談中
    坦承：我曾於96年9月初進入該4樓402 包廂內，拿走一瓶已
    剩下4成之紅酒，並攜返上開1樓中控室，與現場人員一同分
    飲云云。惟查，被告甲○○、戊○○均未與被告丁○○共同
    行竊之事實，業經被告甲○○、戊○○於審判時供述綦詳；
    再者，被告丁○○雖於該測謊之測後晤談中陳稱自己於96年
    9 月初有上開徒手行竊犯行，除被告丁○○上開唯一自白外
    ，遍查全案卷內證據，尚無其他積極證據，足以證明其自白
    與事實相符；又共同被告甲○○、戊○○亦無上開所為不利
    於被告丁○○之供述。因此，關於被告丁○○是否有前開時
    地共同接續犯竊盜罪行未能證明，致使無從形成有罪之確信
    ，根據「罪證有疑，利於被告」之證據法則，即不得遽為不
    利被告丁○○之認定。
  2.被告甲○○雖於內政部警政署刑事警察局測謊之測後晤談中
    坦承：我曾於402 包廂內與被告丁○○、戊○○一起喝酒，
    且看到被告丁○○、戊○○在該處抽雪茄；另於某週六，與
    被告丁○○、戊○○至402包廂拿3瓶已經開過之酒，帶回中
    控室，於當日交班時，大家一起喝掉云云。惟查，被告丁○○、戊○○均否認上情，除被告甲○○上開唯一自白外，遍
    查全案卷內證據，尚無其他積極證據，足以證明其自白與事
    實相符；又共同被告戊○○亦無上開所為不利於被告丁○○
    、甲○○之供述。因此，關於被告甲○○是否有前開時地共
    同接續犯犯竊盜罪行未能證明，致使無從形成有罪之確信，
    根據「罪證有疑，利於被告」之證據法則，即不得遽為不利
    被告甲○○之認定。
  3.證人丙○○於警詢、偵訊、審判之證述，與證人陳崇榕於偵
    訊之證述，雖均證述上開1 樓中控室之機電人員有喝酒之懷
    疑不法情事，始著手調查之事實，業經證人丙○○、陳崇榕
    之證述綦詳，並由內部著手調查及調閱上址1樓中控室自96
    年9 月24日至同年月30日止之監視錄影帶及翻拍照片顯示：
    被告甲○○、丁○○共同涉有上開犯罪，並有翻拍照片在卷
    可稽。是證人丙○○、陳崇榕之證述及卷附證據，僅能證明
    被告甲○○、丁○○上開有罪部分，此外，尚無其他積極補
    強證據足以證明被告甲○○、丁○○共同涉有前開時地共同
    接續犯竊盜罪犯行，即不得遽為不利被告甲○○、丁○○之
    認定。
  4.復自本院卷第16至18頁照片、第73至94頁照片、第140至197
    頁照片所示，僅能證明自96年9 月24日至同年月30日止某一
    日之被告甲○○、丁○○上開有罪部分，尚無從證明被告甲○○、丁○○共同涉有前開時地共同接續犯竊盜罪犯行，致
    使無從形成有罪之確信，根據「罪證有疑，利於被告」之證
    據法則，即不得遽為不利被告之認定。
  (二)基上，被告甲○○、丁○○前開所辯，尚屬可採，依據前開
    所述，自無法僅以被告甲○○、丁○○各別單一自白，即以
    推測或擬制之方式，遽認被告甲○○、丁○○有前開犯行；
    此外，本院遍查本件相關卷證，亦無其他積極證據，足資認
    定被告甲○○、丁○○確有公訴人所指之前揭共同接續犯竊
    盜罪行，揆諸上揭規定及說明，被告甲○○、劉煒此部分犯
    行，與上揭論罪科刑部分有共同接續犯竊盜罪之實質一罪關
    係，爰不另為無罪之諭知。
乙、被告戊○○無罪諭知部分
一、公訴意旨略以：被告戊○○與被告甲○○、丁○○於96年8
    月21日起至同年9 月30日止，接續利用職務之便，由被告丁○○持保管之鑰匙，聯袂至臺北小巨蛋4樓402包廂內，共同
    竊取告訴人乙○○所有之ＬＯＳＶＡＳＣＯＳ牌紅酒24瓶、
    ＭＡＣＡＬＬＯＮ牌洋酒６瓶、ＨENNESSY牌洋酒1瓶、ＴＵ
    ＮＢＡＲＲ牌洋酒1瓶、ＴHEＢＡＬＶＥＮＩＥ牌洋酒２ 瓶
    、玉山特級高粱酒4瓶、ＤAVIDDPFF牌雪茄15盒、ＣＯＨＩ
    ＢＡ牌雪茄9支、雪茄專用打火機3只等價值新臺幣6萬8700
    元之財物後供己享用，嗣於同年10月1 日，經怡盛公司副處
    長丙○○查覺有異，調閱監視錄影帶後，始發覺上情，報警
    處理，因認被告戊○○所為，共同涉犯刑法第320條第1項竊
    盜罪嫌。
二、訊據被告戊○○否認前開共同接續犯竊盜罪行，辯稱：我任
    職的公司是大唐國際管理顧問股份有限公司，我是擔任機電
    人員，被告甲○○是組長，我是他的部屬，我自96年9月1日
    起至96年11月8 日止，在上開小巨蛋值班，因此，起訴書所
    稱被告戊○○從96年8月21日起至96年8月31日共同竊盜行為
    ，這是不正確的，因為我還沒有到小巨蛋服勤，並有我在大
    唐機電公司確實的值勤表可證，另於96年11月9 日起至96年
    12月15日調回大唐機電公司湯臣總公司，進行公司內部調查
    ，後來調查沒有問題後，就把我調回去上開小巨蛋，我在96
    年12月26日至97年2 月底調到小巨蛋；至於照片所示，我是
    從中控室出來是常常有的事情，比如要去機電巡查，檢查高
    壓電低壓電、開空調主機、巡查燈光等，這些都是我的職責
    ，我有跟被告戊○○、甲○○去一起3、4樓巡查，也有去40
    2 包廂，因為我就接到樓下保全無線電呼叫，我就留下他們
    兩人留在現場，我就到B1高壓電現場，開啟機房讓他們看高
    壓電短路的情形，之後，我就回到中控室待命等語。
三、經查：
  (一)被告戊○○自96年9月1日起至96年11月8 日止，在上開小巨
    蛋值班，惟被告戊○○從96年8月21日起至96年8月31日尚未
    到上開小巨蛋值班服勤之事實，業據被告戊○○供述明確，
    核與被告戊○○、甲○○之供述情節相符，並有本院卷第56
    至67頁大唐國際管理顧問股份有限公司97年5 月12日函文及
    其檢附排班表、簽呈等文件在卷可徵。是被告戊○○自96年
    8月21日起至96年8月31日尚未到上開小巨蛋值班服勤之事實
    ，應堪認定，因此，被告戊○○此部分之接續犯竊盜罪行之
    積極證據未能證明，致使無從形成有罪之確信，洵堪認定。
  (二)被告甲○○係大唐機電公司僱用派駐在同上址臺北小巨蛋1
    樓中控室擔任機電技術人員組長，而被告戊○○係其部屬之
    事實，業據被告戊○○供述綦詳，核與證人即被告甲○○於
    本院審判時之證述情節相符；再者，被告戊○○自96年9月1
    日起至96年11月8日止，始任職在上開臺北小巨蛋1樓中控室
    擔任機電技術人員，並有上開大唐機電公司派遣人數表、簽
    呈、值勤班表及排班表、簽呈等文件在卷可佐。是被告戊○○受被告甲○○組長之指揮監督，並有檢查高壓電低壓電、
    開空調主機、巡查燈光等職務，其2人一同前往402室包廂巡
    查，應係被告戊○○聽命被告甲○○組長之指揮監督無訛。
    復衡諸常情，被告戊○○與被告甲○○果真共同行竊者，新
    到任部屬應聽命長官之指揮監督，並由被告戊○○手持裝滿
    物品之提袋，先攜返上開1 樓中控室，以待被告甲○○組長
    之命令，豈有各自分開，並由被告甲○○組長自己手持空提
    袋前往上開4樓402室包廂後，即裝滿物品之提袋任由被告甲○○組長自己攜返上開1 樓中控室之理。是被告戊○○所辯
    與事實、經驗法則無違，應堪採信。
  (三)被告戊○○未有上開行竊之事實，亦經其同意送內政部警政
    署刑事警察局之測謊鑑定結果，呈現並無不實反應，亦有該
    局97年11月18日刑鑑字第○九七○一七七○六號鑑定書及其
    檢附測方鑑定說明書、具結書、量化表等文件（見本院卷第
    73至94頁照片、第140至197頁照片、第204至220頁）在卷可
    佐。再者，證人丙○○於警詢、偵訊、審判之證述，與證人
    陳崇榕於偵訊之證述，雖均證述上開1樓中控室之機電人員
    有喝酒之懷疑不法情事，始著手調查，惟未能證明即被告戊○○係竊嫌，且證人丙○○調閱上址1樓中控室自96年9月24
    日至同年月30日止之監視錄影帶及翻拍照片顯示：被告甲○○手持被告丁○○所有之空提袋，並尾隨在被告丁○○身後
    ，被告戊○○徒走在最前面，數分鐘後，被告甲○○手持裝
    滿物品之提袋，單獨先攜返上開1樓中控室，並有翻拍照片
    在卷可參。是被告戊○○雖與被告丁○○、甲○○先後徒步
    離開中控室，僅能證明被告戊○○前往檢查高壓電低壓電、
    開空調主機、巡查燈光等職務，尚不得遽認被告戊○○有共
    同行竊之事實，應堪認定。
  (四)被告丁○○於本院98年1月9日審判時供述：我係保全組長之
    一，整件事情的開始，是市政府強力接管96年8 月21日後，
    我負責現場安全跟人員進出，但他們人員進來可以自由進出
    ，原則上到底402 包廂內到底有多少菸酒都不知道，是人家
    有拿出來才知道，我是因為工作需求才去開門，每天早上9
    九點，我會把3、4樓所有的門都會打開，因為市政府每個市
    政府科室人員會來看，他們會進來看辦公室的情形，而鑰匙
    都放在中控室；我有跟被告戊○○、甲○○去一起3、4樓巡
    查，也有去402 包廂，因為被告戊○○有無線電呼叫就先離
    開等語明確，核與被告戊○○之供述：我一進去沒多久，就
    接到無線電呼叫，說捷運局有機電問題，所以我就先離開中
    控室。其他的時間我都四處巡視，鈞院卷第160至第163照片
    ，是我們三人一起離開中控室，三人一起去巡視3、4樓，並
    且三人有一起進去4 樓402包廂，我在402包廂內接到樓下保
    全無線電呼叫，我就留下他們2 人留在現場，我就到B1高壓
    電現場，開啟機房讓他們看高壓電短路的情形，之後。我就
    回到中控室待命等語情節大致符合，是被告戊○○所辯與事
    實符合，應有可信。
  (五)綜上，公訴人所提出之證據並無法證明被告戊○○有何共同
    竊盜之犯行。此外，本院遍查本件相關卷證資料亦無其他積
    極證據足資證明被告戊○○有何公訴人所指之共同接續犯結
    夥3 人竊盜犯行，揆諸上揭規定及說明，自應為被告戊○○
    無罪判決之諭知。
據上論斷，應依刑事訴訟法第284條之1、第299條第1項前段、第
301條第1項，刑法第28條、第320條第1項、第41條第1 項前段、
第74條第1項第1款，刑法施行法第1條之1，判決如主文。
本案經檢察官蔡宏展到庭執行職務。
中    華    民    國    98    年  1     月    22      日
                  刑事第十九庭法  官  施添寶
以上正本證明與原本無異。
如不服本判決應於收受本判決後10日內向本院提出上訴書狀，並
應敘述具體理由，如未敘述上訴理由者，應於上訴期間屆滿後20
日內補提理由書狀於本院（均須按他造當事人之人數附繕本）「
切勿逕送上級法院」。告訴人或被害人如對於本判決不服者，應
具備理由請求檢察官上訴，其上訴期間之計算係以檢察官收受判
決正本之日期為準。
                              書記官  陳弘文
中    華    民    國    98    年  1     月    22      日
附錄本判決論罪之法條
中華民國刑法第320條
意圖為自己或第三人不法之所有，而竊取他人之動產者，為竊盜
罪，處5年以下有期徒刑、拘役或500元以下罰金。
意圖為自己或第三人不法之利益，而竊佔他人之不動產者，依前
項之規定處斷。
前二項之未遂犯罰之。


司法院資訊處製作；財團法人民間司法改革基金會備份。
